

CONTACTO

C

(57) 317 512 5115



diegofct96@gmail.com



https://github.com/Diegofct



https://www.linkedin.com/in/diegofct96/

HABILIDADES

- Comunicación asertiva.
- Resolución de problemas.
- Trabajo en equipo.
- Dinámico.
- Trabajo bajo presión.

EDUCACIÓN

- Bachiller Técnico Industrial PC
 Inem Custodio García Rovira
 2008-2014
- Tecnólogo en Análisis y Desarrollo de Sistemas de Información

SENA (Servicio Nacional de Aprendizaje) 2018-2020

Diego Fernando Carreño Torres

DESARROLLADOR WEB FULLSTACK JR

ACERCA DE MÍ

Soy Tecnólogo en Análisis y Desarrollo de Sistemas de información. Cuento con experiencia en atención al cliente así como en el mantenimiento de sistemas de información. Actualmente estoy realizando un diplomado en Desarrollo de Software en Campuslands, afianzando conocimientos en desarrollo web Front-end (HTML, CSS, JavaScript, React JS) y Back-end (MySQL, Java, Spring)

EXPERIENCIA LABORAL

Agente Teleoperador Soporte Técnico

Atento 2022-2023

Realicé soporte técnico, vía teléfonica, para Movistar España a las averías móviles, telefónicas, internet y tv.

Auxiliar de Sistemas - Soporte técnico

Avidesa Mac Pollo 2019-2020

Empecé como practicante en el área de sistemas TI, realizando soporte tecnico, por vía telefónica, a programas y aplicativos de la empresa donde manejé la base de datos, realizando consultas y, entre otras cosas usando como gestor SQLserver; también manejé la herramienta SAP que se usaba como mesa de ayuda para algunos aplicativos de las diferentes áreas de a empresa. Después de culminadas las prácticas obtuve contrato por dos meses mas desempeñando el cargo de auxiliar de sistemas realizando las mismas funciones.